最  高  行  政  法  院  裁  定
110年度聲再字第279號
聲  請  人  陳○○                                      
上列聲請人因與相對人高雄市政府間性騷擾防治法事件，對於中
華民國110年6月24日本院110年度抗字第129號裁定，聲請再審，
本院裁定如下：
　　主  文
再審之聲請駁回。
再審訴訟費用由聲請人負擔。
　　理  由
一、緣聲請人於民國108年3月30日向高雄市政府警察局新興分局
    （下稱新興警分局）提出性騷擾申訴，稱其於同年月28日21
    時55分在高雄市○○區○○路000號建物騎樓與女性路人拍攝藝
    術合影時，遭代號AV000-H108037B之甲男抓住左手腕，令其
    覺得噁心、不舒服，經新興警分局調查結果，認性騷擾事件
    不成立。聲請人不服新興警分局前揭性騷擾不成立之調查結
    果，向高雄市政府社會局（下稱社會局）提起再申訴，社會
    局受理後，由高雄市政府性騷擾防治會指派委員組成調查小
    組調查，認定性騷擾事件不成立，復提經高雄市政府性騷擾
    防治會108年11月22日第4屆第6次會議決議本案性騷擾事件
    不成立，聲請人再申訴無理由，社會局乃以108年12月13日
    高市社婦保字第10844626700號函（下稱108年12月13日函）
    附性騷擾事件再申訴調查報告通知聲請人及甲男。聲請人對
    社會局108年12月13日函不服，向相對人提起訴願，經以109
    年6月11日高市府法訴字第10930609900號訴願決定（下稱10
    9年6月11日訴願決定）駁回。聲請人除不服相對人109年6月
    11日訴願決定，以社會局為被告向高雄高等行政法院（下稱
    原審法院）提起行政訴訟（註：此件訴訟因聲請人未繳納裁
    判費，業據原審法院於109年9月7日以109年度訴字第189號
    裁定駁回確定）外，復以相對人109年6月11日訴願決定為標
    的，向衛生福利部（下稱衛福部）提起訴願，經以109年9月
    4日衛部法字第1090029626號訴願決定（下稱109年9月4日訴
    願決定）不受理後，再以相對人為被告向原審法院提起行政
    訴訟，聲明撤銷相對人109年6月11日訴願決定及衛福部109
    年9月4日訴願決定，經原審法院以109年度訴字第389號裁定
    駁回其訴後，復經本院110年度抗字第129號裁定（下稱原確
    定裁定）駁回其抗告而確定。聲請人仍不服，以原確定裁定
    有行政訴訟法第273條第1項第13款所定事由，提起本件再審
    之聲請。
二、聲請意旨略以：㈠按性騷擾防治法第4條及第13條第5項規定
    ，性騷擾再申訴案件之主管機關為直轄市政府。次按相對人
    100年6月10日高市府四維社婦保字第1000060790號公告所附
    附件三性騷擾防治法有關高雄市政府權限委任高雄市政府社
    會局……執行事項一覽表，相對人將性騷擾再申訴案件的受理
    及調查程序等事項委任社會局。復按訴願法第13條規定，相
    對人本於法定職權所為之行政處分交由社會局執行者，以相
    對人為「原行政處分機關」，則相對人不因委任性騷擾再申
    訴案件給社會局執行，原行政處分機關（即相對人）就變成
    性騷擾再申訴案件之訴願管轄機關。相對人才有作成本件性
    騷擾再申訴案件行政處分之權力，則社會局108年12月13日
    函明顯違反訴願法第13條後段「以該上級機關為原行政處分
    機關」之規定，且顯為「逾越權限或濫用權力」，而為不合
    法之行政處分。再按高雄市政府性騷擾防治會設置要點第10
    點：「本會對外行文，以『本府』名義行之。」則高雄市政府
    性騷擾防治會必須以相對人名義對外行文，故社會局108年1
    2月13日函明顯違反前揭設置要點第10點，為不合法。承上
    所論，衛福部才有作成本件訴願決定之權力，則相對人109
    年6月11日訴願決定違反訴願法第13條後段「以該上級機關
    為原行政處分機關」之規定，且顯為行政訴訟法第4條第2項
    規定之「逾越權限或濫用權力」，並違反訴願法第4條第1項
    第5款規定，而非合法之訴願決定。㈡聲請人於前案之抗告狀
    載明「原告提起抗告之事實及理由『將』具狀補陳」，但原審
    法院「無」定期間命聲請人補正上述抗告狀之事實及理由，
    即逕送鈞院，已違反民事訴訟法第442條第2項規定。鈞院於
    收受上述抗告案件後，明知原審法院違反該規定，卻違反同
    法第444條第1項後段規定，即作出原確定裁定，亦違反同條
    第2項規定，故原確定裁定於程序上明顯為不合法。承上所
    論，聲請人無行政訴訟法第273條第1項後段「但當事人已依
    上訴主張其事由或知其事由而不為主張者，不在此限」規定
    之適用，而有同條項前段規定之適用。按行政訴訟法第273
    條第1項第13款規定，聲請人於本次書狀所附證據（即相對
    人100年6月10日高市府四維社婦保字第1000060790號公告、
    法務部96年12月14日法令字第0960700882號令、新北市政府
    函、社會局108年12月13日函與新北市政府函之比對圖、高
    雄市政府性騷擾防治會設置要點、衛福部函、相對人109年6
    月11日訴願決定與衛福部函之比對圖、臺北市性騷擾防治委
    員會設置要點）可證明相對人109年6月11日訴願決定並非合
    法，聲請人因前述原因而不能使用本次書狀所附相關證據，
    致原確定裁定未經斟酌該證據，故依行政訴訟法第283條準
    用第273條第1項規定對原確定裁定聲請再審等語。
三、本院按：性騷擾法防治法第4條規定：「本法所稱主管機關
    ：在中央為內政部；在直轄市為直轄市政府；在縣 (市) 為
    縣 (市) 政府。」同法第6條第1項規定：「直轄市、縣 (市
    ) 政府應設性騷擾防治委員會，辦理下列事項。但涉及各直
    轄市、縣 (市) 目的事業主管機關職掌者，由各直轄市、縣
     (市) 目的事業主管機關辦理：一、關於性騷擾防治政策及
    法規之擬定事項。二、關於協調、督導及執行性騷擾防治事
    項。三、關於性騷擾爭議案件之調查、調解及移送有關機關
    事項。四、關於推展性騷擾防治教育訓練及宣導事項。五、
    關於性騷擾事件各項資料之彙整及統計事項。六、關於性騷
    擾防治之其他事項。」第13條規定：「（第1項）性騷擾事
    件被害人除可依相關法律請求協助外，並得於事件發生後一
    年內，向加害人所屬機關、部隊、學校、機構、僱用人或直
    轄市、縣 (市) 主管機關提出申訴。（第2項）前項直轄市
    、縣 (市) 主管機關受理申訴後，應即將該案件移送加害人
    所屬機關、部隊、學校、機構或僱用人調查，並予錄案列管
    ；加害人不明或不知有無所屬機關、部隊、學校、機構或僱
    用人時，應移請事件發生地警察機關調查。（第3項）機關
    、部隊、學校、機構或僱用人，應於申訴或移送到達之日起
    七日內開始調查，並應於二個月內調查完成；必要時，得延
    長一個月，並應通知當事人。（第4項）前項調查結果應以
    書面通知當事人及直轄市、縣 (市) 主管機關。（第5項）
    機關、部隊、學校、機構或僱用人逾期未完成調查或當事人
    不服其調查結果果者，當事人得於期限屆滿或調查結果通知
    到達之次日起三十日內，向直轄市、縣 (市) 主管機關提出
    再申訴。（第6項）當事人逾期提出申訴或再申訴時，直轄
    市、縣 (市) 主管機關得不予受理。」第14條規定：「直轄
    市、縣 (市) 主管機關受理性騷擾再申訴案件後，性騷擾防
    治委員會主任委員應於七日內指派委員三人至五人組成調查
    小組，並推選一人為小組召集人，進行調查。並依前條第三
    項及第四項規定辦理。」行政程序法第15條第1項、第3項規
    定：「行政機關得依法規將其權限之一部分，委任所屬下級
    機關執行之。」「前二項情形，應將委任或委託事項及法規
    依據公告之，並刊登政府公報或新聞紙。」訴願法第8條規
    定：「有隸屬關係之下級機關依法辦理上級機關委任事件所
    為之行政處分，為受委任機關之行政處分，其訴願之管轄，
    比照第四條之規定，向受委任機關或其直接上級機關提起訴
    願。」再按對於不服直轄市政府所屬各級機關之行政處分者
    ，向直轄市政府提起訴願，亦為訴願法第4條第4款所明定。
    查本件依聲請人主張其指為原處分之社會局108年12月13日
    函，係關於其向社會局提出性騷擾事件再申訴後，經社會局
    調查後函復聲請人；又相對人依性騷擾法防治法所賦予之職
    權，業經相對人將其中有關性騷擾事件申訴、再申訴受理及
    調查程序等事項，以100年6月10日高市府四維社婦保字第10
    00060790號公告委任予下級機關即其所屬社會局執行，此亦
    有聲請人所提出之該公告附卷可憑。則依行政程序法第15條
    第1項、第3項規定，前揭社會局108年12月13日函為該局本
    於相對人之委任而取得職權所辦理，自無權限之欠缺。再依
    訴願法第4條第4款、第8條規定，聲請人對社會局108年12月
    13日函有所不服提起訴願，即應由其直接上級機關即相對人
    為訴願受理機關。至訴願法第13條規定：「原行政處分機關
    之認定，以實施行政處分時之名義為準。但上級機關本於法
    定職權所為之行政處分，交由下級機關執行者，以該上級機
    關為原行政處分機關。」為學說上所稱之「顯名主義」，即
    以實施行政處分之名義人為作成行政處分機關，但書意旨僅
    在強調「執行」行政處分者非行政處分機關。另高雄市政府
    性騷擾防治會設置要點第10點規定：「本會對外行文，以本
    府名義行之。」相對人或其所屬於實際上究係如何執行此一
    法規命令，均不足以推翻前揭公告委任權限移轉之效力。再
    聲請人援引臺北市政府之相關實務作業，基於地方自治機關
    之權限乃各自獨立行使，尚難比附指為相對人違法之事證。
    準此，本件原處分機關為社會局，相對人為訴願機關，並無
    違誤。聲請人聲請再審指摘原裁定以社會局為行政處分機關
    、以相對人為訴願機關，顯屬違法；復未待其補正理由，亦
    屬程序上之不法，而具聲請再審之理由云云，乃其對於法律
    之誤解，自難成立，為無理由。
四、據上論結，本件聲請為無理由。依行政訴訟法第283條、第2
    78條第1項、第104條、民事訴訟法第95條、第78條，裁定如
    主文。　　
中　　華　　民　　國　　110 　年　　11　　月　　25　　日
                    最高行政法院第三庭
                        審判長法官  帥　嘉　寶　
                              法官　鄭　小　康
                              法官　林　玫　君
                              法官　洪　慕　芳
                              法官　李　玉　卿

以  上  正  本  證  明  與  原  本  無  異
中　　華　　民　　國　　110 　年　　11　　月　　26　　日
　　　　　　　　　　　　　　　書記官　楊  子  鋒